---
title: "1st class of R"
output: html_notebook
---
<br> 
R의 기초 사용법, 기본 연산, 벡터, 행렬, 함수 활용을 실습한다.

### 0. setwd와 getwd
<br>
setwd() 함수는 working directory를 변경하는 함수로, 파일을 읽거나 저장할 때 기본 경로를 지정하는데 사용된다.<br>
getwd() 함수는 현재 작업 디렉토리를 확인하는 함수로, 이 코드를 실행하면 현재 작업 디렉토리 경로가 출력된다.

```{r}
setwd("/bce/lectures/2024-biomedical-science-programming/202255669/9")  
getwd()

```


### 1. Boolean과 결측치
```{r}
TRUE 
FALSE 
NA # 결측값 
```
 
### 2. 벡터 (c)
<br>
0부터 9까지의 숫자로 구성된 벡터 a를 출력한다.
```{r}
a <- c(0,1,2,3,4,5,6,7,8,9)
a 
```


### 3. 행렬
<br>
5x2 행렬로 변환해 출력한다.
```{r}
m <- matrix(a, nrow=5, ncol=2)
m 
```
<br>
attributes: m의 속성을 확인할 수 있다.
```{r}
attributes(m)
```
  

### 4. 벡터 활용
<br>
벡터의 n번째 element를 추출한다.
```{r}
a[10] 
a[c(2,5)] 
```
<br>
벡터를 결합할 수 있다.
```{r}
i <- a[c(2,5)] 
j <- a[c(9,3)]
c(i, j)
```
<br>
특정 element를 제거한다.
```{r}
a[-3]
a[c(-3, -7)]
```


### 5. 기본 연산자
<br>
단순 덧셈을 수행한다.
```{r}
1 + 1
```
<br>
각 element에 대한 덧셈과 곱셈을 수행한다.
```{r}
a + 1
a * 3
```
<br>
나눗셈과 거듭제곱 연산을 수행한다.
```{r}
1 / 3
a / 2
a^1.2
```
<br>
나머지 연산을 수행한다.
```{r}
a %% 2
```
<br>
정수 나눗셈을 수행한다.
```{r}
a %/% 2
```


### 6. 할당 연산자 
b와 k에 a를 할당한다.
```{r}
b <- a
a -> k
b
k
```

### 7. 비교 연산자 
비교연산자는 Numpy처럼 동작한다.
```{r}
a == 3
a > 3
a <= 3
a != 2

```
<br>
a에서 3보다 작은 요소만 선택한다.
```{r}
a[a < 3] 
```

### 8. 논리 연산자
<br>
AND 연산을 수행한다.
```{r}
a & 3 
```
<br>
"명제"에 대한 AND연산을 수행한다다
```{r}
10 > 3 && 6 > 1
```
<br>
OR 연산을 수행한다.
```{r}
a | 3 
```


### 9. 논리 벡터 비교
```{r}
i <- a > 3
j <- a > 5

i == j

i & j

```

### 10. 숫자 순열 생성
```{r}
1:10
```

### 11. 원소가 벡터 내에 있는지 확인하는 %in%
```{r}
1 %in% a
```

### 12. 행렬 곱연산 %*%
<br>
전치 행렬 반환: 행과 열을 바꾼다.
```{r}
t(m)
```
<br>
행렬 곱셈을 수행한다.
```{r}
m %*% t(m)
```

### 13. help, example, demo
<br>
help: 해당 명령어 사용법에 대한 설명을 확인할 수 있다.
```{r}
help(solve)
```
<br>
example: 해당 함수의 사용 예제를 보여준다.
```{r}
example(solve)
```
<br>
demo: 해당 함수 사용 예제와 기능을 시각적으로 학습하는 데 도움을 준다. 
```{r}
demo(graphics)
```


### 14. data
R에 내장된 데이터를 확인한다. 해당 데이터셋을 불러올 때 사용한다. 
```{r}
data(mtcars)
mtcars
```
